臺灣高等法院刑事判決　　　　　　　 100年度上訴字第1488號
上　訴　人
即　被　告　劉得福
選任辯護人　林彥苹律師
上列上訴人因家暴殺人未遂案件，不服臺灣板橋地方法院100年
度訴字第111號，中華民國100年4月7日第一審判決（起訴案號：
臺灣板橋地方法院檢察署99年度偵字第28095號），提起上訴，
本院判決如下：
    主  文
上訴駁回。
劉得福緩刑肆年，緩刑期內付保護管束。
    事  實
一、劉得福係劉志明之兄長，2人間具有家庭暴力防治法第3條第
    4款之家庭成員關係。其等2人於民國99年9月19日21時許，
    在劉得福位於新北市○○區○○路184號之住處客廳，因其
    等母親過世之奠儀分配問題發生爭執，劉得福即心生不滿，
    憤而基於恐嚇之犯意，至廚房取出其所有之菜刀1支，再返
    回客廳，於客廳與廚房間通道之拱門下方，將該支菜刀高舉
    並向劉志明恫稱：「我今天一定要讓你死！」等語，以此加
    害生命之事恐嚇劉志明，致劉志明心生畏懼，旋跑出前開住
    處客廳，並隨手拾起路邊之酒瓶，站立於前開住處外之騎樓
    ，朝劉得福高舉該支酒瓶，劉得福見狀隨即承前恐嚇之單一
    犯意，持刀揮舞並朝劉志明方向前進而步行至客廳中央，復
    以此加害生命之事恐嚇劉志明，劉志明因而心生畏懼而致生
    危害於安全，即將手中酒瓶丟擲於地下，以後退方式向馬路
    退去，不慎遭經過該處而準備停等該處路口紅燈之不詳車號
    之自用小客車碰撞，因而受有左前臂挫傷6公分之傷害，劉
    志明隨即以其行動電話報警處理，劉得福見劉志明撥打電話
    報警，隨即將所持之菜刀丟棄而滅失，嗣經警員到場處理，
    始查悉上情。
二、案經劉志明訴由新北市政府警察局三重分局移送臺灣板橋地
    方法院檢察署檢察官偵查起訴。
    理  由
壹、程序部分
    本件以下所引用認定事實之供述及非供述證據，檢察官、被
    告劉得福及其辯護人於本院準備程序及審理時表示對原審判
    決採用之證據之證據能力無意見（見本院100年5月26日準備
    程序筆錄、同年6月16日審判筆錄），且查無證據證明係公
    務員違背法定程序所取得，又被告以外之人於審判外之陳述
    ，經核並無非出於自由意願而為陳述或遭違法取證及顯有不
    可信之情況，再卷內之文書證據，亦無刑事訴訟法第159條
    之4之顯有不可信之情況與不得作為證據之情形，依刑事訴
    訟法第159條至159條之5之規定，均有證據能力，合先敘明
    。
貳、實體部分
一、訊據被告劉得福固坦承於前揭時地，與其弟即告訴人劉志明
    發生爭執等情，惟矢口否認有何恐嚇犯行，辯稱：「當時係
    告訴人先攻擊伊，伊才拿刮油漆用之鏟子反抗，伊不是拿菜
    刀，亦未出言恐嚇告訴人。」云云。辯護人為其辯護稱：「
    告訴人之指訴前後不一，況案發時有多名家屬在場，若被告
    確有持刀砍殺告訴人，應會導致在場之人受傷，然在場之人
    ，除告訴人因車禍受傷外，並無他人受傷，亦徵告訴人之指
    訴與事實不符，證人劉秀滿、林秀珍等與被告因母親遺產而
    涉訟，感情不睦，其等之證言難以採信。」等語。經查：
  (一)上揭事實，業據證人即告訴人劉志明於警詢、偵查及原審審
    理時指訴綦詳，核與證人林秀珍於警詢及原審審理時、證人
    劉秀滿於警詢、偵查及原審審理時與證人劉秀麗、劉昆明於
    警詢及偵查中證述之情節大致相符，且有告訴人劉志明因畏
    懼被告持刀及口出惡言之恐嚇行為而退後逃離被告住處，於
    道路上遭車輛撞擊而受有左前臂挫傷6公分傷害之診斷證明
    書1紙、被告住處之現場照片4幀在卷可佐，足認告訴人劉志
    明指訴遭被告持刀及口出惡言恐嚇之情，尚非無據，堪以採
    信。
  (二)被告雖辯稱：「當時係持刮油漆用之鏟子，並未持刀，亦未
    向告訴人稱：『我今天一定要讓你死！』」云云。惟觀諸證
    人即告訴人劉志明於警詢時指稱：「我哥哥聽完我說你為何
    私吞媽媽的喪葬費用後，便衝去廚房正手拿菜刀欲砍殺我。
    …我隨問劉得福說：你敢拿刀子砍我。劉得福說：我要刀子
    砍你，我怕你嗎？我要殺死你。我聽完後，便往外頭跑，劉
    得福隨即往我身上砍來，…我繼續往馬路上衝去，剛好1台
    休旅車經過，車子的前頭撞上我的人身」等語（見偵查卷第
    8頁反面）；復於偵查中證稱：「99年9月19日21時許，我去
    三峽鎮（現已改制為新北市三峽區○○○路184號我爸媽住
    處，媽媽剛出殯完畢，劉得福把喪葬費自己拿去花，媽媽的
    保險費也都拿走，我跟他說，喪葬不能拿去自己用，他聽了
    不高興衝去廚房拿刀要殺我，…嘴巴說『我今天一定要讓你
    死』，我一直閃他，害我被車撞。…當天沒有被劉得福砍到
    」等語（見偵查卷第49頁），並稱：「他說『今天一定要讓
    你死』。我聽了很害怕。當天劉得福菜刀揮砍。（問：提示
    扣案物〈即被告於偵查中庭呈扣案之刮油漆用的鏟子〉劉得
    福是否拿此物砍你？）不是，這是刮油漆用的鏟子，不是菜
    刀，我確定他不是拿此物，他是拿菜刀」等語（見偵查卷第
    72頁）；又於原審結證稱：「99年9月19日日晚上9時左右，
    我與劉得福都在新北市○○區○○路184號現場，因劉得福
    拿到白包的錢，都拿去花用，我跟他說這是要辦喪葬費的，
    他聽了生氣，就衝進廚房拿菜刀說『今天絕對要給你死，我
    都不要拿了』，一直追殺我，我閃到外面就被一台WISH休旅
    車在路口撞到。…我是一邊看著劉得福，一邊倒退方式跑。
    當時劉得福的太太及兒子就把他拉進去屋內了，所以我可以
    在外頭報警」等語（見原審卷第85頁、第86頁反面、第87頁
    ），可知告訴人劉志明於警詢、偵查及原審審理時均明確指
    證當日於被告發生口角爭執後，被告隨即進廚房拿取菜刀，
    再返回客廳持刀對其揮舞及恫稱：「我今天一定要讓你死」
    等語，而告訴人隨即逃至騎樓，並退至馬路，因而遭車輛撞
    傷等情，前後一致，堪以採信。
  (三)佐以當時在場之人所證述之內容以觀：
  1.證人林秀珍於警詢時證稱：「當時我從廚房剛走出來，劉得
    福從客廳衝進廚房後手持1把菜刀衝出來，劉韋辰攔住劉得
    福，…劉得福手持菜刀砍向劉志明，劉志明為了閃避而跑到
    馬路上，剛好有1部自小客車經過而撞上了劉志明」等語（
    見偵查卷第12頁反面）；於原審結證稱：「我只是看到劉得
    福去廚房拿菜刀出來。當時我在廚房，我有跟出去，我喊快
    跑，志明。當時劉志明有拿酒瓶，劉得福衝出去的時候，劉
    志明剛好站在劉得福的前面。我沒有聽得很清楚他們為何吵
    架，只聽到大概是白包的錢他要全部拿走。劉得福拿菜刀出
    去的時候，有說『這下子要給你死』。我看到右手拿菜刀。
    劉得福從廚房拿刀出來以後，他沒有拿刀殺劉志明，只拿在
    手上，一邊說『這下要給你死』這樣。（問：〈請求提示扣
    案菜刀及油漆刮刀。審判長提示上開證物予證人閱覽。〉請
    辨認劉得福當時拿的是哪種刀子？）不是刮油漆的刀，而是
    這支菜刀的樣式，但是我不知道是否是這支」等語（見原審
    卷第81頁、第82頁、第84頁）。
  2.證人劉秀滿於警詢時證稱：「那時我跟劉秀麗在客廳裡看奠
    儀費的明細表內容，劉得福對禮金簿內的某些名單上的金額
    應歸屬於他的，劉志明認為不應是如此，要去查證（當時兩
    人講話的音量大了點），…劉志明因禮金簿向劉得福說：『
    好，你敢說那些人先的紅白包是你跟的（臺語發音）』，劉
    得福便生氣並大聲地說：『好啦！那些錢我都不要了（臺語
    發音）』，劉得福衝進廚房，劉志明看到劉得福衝進廚房便
    轉身往外跑，劉得福從廚房出來時，右手握有1把菜刀，當
    時劉得福的兒子劉韋辰有出面阻止劉得福的握刀舉乘，兩人
    瞬間跌坐在地，但隨即又起身。劉得福在起身後右手仍握有
    菜刀，並大聲說：『我今天一定要讓劉志明死』。劉志明見
    劉得福衝進廚房的同時，轉身跑向外面，又回客廳時手上握
    有米酒瓶，劉得福握刀往劉志明的方向砍去，劉志明往地上
    丟下酒瓶並往外跑，劉志明往外跑的同時撞上有1部自小客
    車的引擎蓋上，從引擎上滾到地上。劉得福看到劉志明被車
    撞到的情況後，隨即對在場的我們姊妹說：『你們都一樣，
    我一個人要對付你們十來人（臺語發音）。反正我的兒子都
    已經長大了（臺語發音）』。劉秀麗說『你這樣要怎麼教育
    妻小』，之後，劉得福就把手上握有的菜刀斜斜地往地上丟
    去。之後警方就趕到現場了。劉得福沒有砍殺到劉志明身體
    的任何一個部位」等語（見偵查卷第13頁反面、第14頁）；
    於偵查中結證稱：「當天我媽媽出殯完畢，生前有存錢，喪
    葬費就用他的存款，奠儀費要退給親友。大家在討論要退給
    何人，劉志明與劉得福就發生爭執。後來劉得福時生氣就衝
    到廚房拿刀子出來，當時劉得福的兒子剛好在廚房，要阻止
    他衝出來，我看到他兒子把劉得福拉著，他跌倒後起來，就
    揮砍劉志明，劉志明看到他作勢拿刀子揮砍，劉志明往外跑
    ，到馬路時剛好被車子撞到，他後來就報警，當時我們3姊
    妹都有場。劉得福沒砍到劉志明，他只有揮刀，他還對劉志
    明用臺語說『我今天一定要讓你死』」等語（見偵查卷第49
    、50頁）；嗣於原審除同偵查結證所證一致外，並結證稱：
    「當時劉韋辰拉住劉得福，位置是在房間與客廳中間的門檻
    ，是較靠近客廳裡面的地方，劉志明當時距離劉得福蠻遠的
    ，劉得福高舉菜刀追出去，劉韋辰拉不住劉得福，劉得福跌
    倒後爬起來又追出去一邊說『今天絕對要給你死』，劉志明
    看劉得福這個樣子，就撿了1個酒瓶，像是要抵制劉得福，
    當時劉昆明一直護劉志明往外跑，怕發生危險，劉得福有追
    劉志明，追到家門口大馬路紅綠燈的地方，當時剛好是紅燈
    ，剛好有被車子撞，我轉頭去看的時候，剛好看到劉志明撞
    到車子引擎蓋，然後再彈出來到檳榔攤前，後來劉志明站在
    那個地方打電話報警。劉得福拿刀追砍劉志明時，距離劉志
    明很近，沒有砍到，應該約少於7、80公分。我看劉志明被
    車子撞到再彈回來，當時劉得福的刀子已經丟掉。（問：〈
    請求提示偵查卷第21頁照片編號2，審判長提示上開卷證予
    證人閱覽〉當時你看到劉得福進入廚房拿菜刀的位置，是否
    就是在偵查卷第21頁照片編號2所示的小拱門處？）是，就
    是客廳與餐廳中間的出入口拱門下，劉韋辰在這個地方拉住
    劉得福，後來就跌倒。…我是看到劉志明打電話報警」等語
    （見原審卷第74頁反面至第77頁、第79頁）。
  3.證人劉秀麗於警詢時證稱：「我當時在客廳，劉得福告知我
    與劉秀滿哪部分奠儀費是他本人友人包的，那些奠儀費要給
    他。劉志明便向劉得福說那些剛剛說的親戚，都是母親生前
    有跟紅白包的親戚，那些為何說是你跟的。劉得福說：『是
    啊！』，劉志明說：『你胡說』。因此講話音量越來越大。
    劉得福向劉志明說我要你死，便直衝進廚房拿菜刀，劉韋辰
    見劉得福說要進廚房拿菜刀，一路從廚房到客廳阻擋劉得福
    持刀行為。…。我有看到劉志明被自小客車撞到的那一幕。
    之後不久警方便到場了。劉得福有沒有砍殺到劉志明身體的
    任何一個部位」等語（見偵查卷第15頁反面）；於偵查結證
    稱：「因為奠儀費問題，劉志明與劉得福有爭吵。他們口語
    不合，我看到劉得福進去廚房拿菜刀衝出來，劉志明就趕快
    跑，我跟我先生即證人劉昆明說，我看到劉韋辰在廚房手拉
    著劉得福，阻止他，劉志明看到劉得福拿菜刀，他就出來找
    東西要反擊他，然後就被車撞。劉得福有說『要讓你死』。
    看到劉得福拿菜刀。（問：提示扣押物〈即被告於偵查中庭
    呈扣案之刮油漆用的鏟子〉當天是否有看到劉得福拿此物？
    ）他拿的不是這個東西，我確定他拿的是菜刀，不是這個扣
    押物，這是劉得福做水電工程的工具。當天有聽到劉得福對
    劉志明說『要讓你死』」等語（見偵查卷第67頁、第68頁）
    。
  4.證人劉昆明於警詢時證稱：「剛開始劉得福與劉志明在討論
    母親白包問題，越來越不愉快，我見情況不太對，便拉著劉
    志明走出客廳到騎樓下。當我拉劉志明到騎樓下後欲回頭往
    客廳看時，劉得福已經手持菜刀要往我與劉志明的向方砍來
    。我往外跑，我的左眼角撞到棚子的柱子，也跌倒在地。劉
    志明也往外（大同路的馬路上）跑，剛好白色自小客車撞到
    劉志明。撞擊後，劉志明全身順勢翻趴到引擎蓋再到擋風玻
    璃上。我只知道當我看到劉得福持刀向我與劉志明的方向砍
    來時，我便立即跑開閃避」等語（見偵查卷第17頁反面）；
    於偵查結證稱：「劉志明與劉得福因為奠儀費發生爭執。後
    來我把劉志明拉到外面，劉得福就到廚房拿菜刀出來，我與
    劉志明都趕快跑，劉志明跑出去時被車子撞到。我看到時，
    他已經拿菜刀出來了。確定之菜刀。…（問：提示扣案物鏟
    子1支，劉得福當時是否拿此物？）不是，這不是菜刀。我
    聽到他說『讓你死』」等語（見偵查卷第58頁、第59頁）。
  5.觀之證人林秀珍、劉秀滿、劉秀麗、劉昆明證述之情節，核
    與告訴人劉志明前揭指訴之被告劉得福持刀揮砍及口出惡言
    部分均大致相符，衡諸證人林秀珍、劉秀滿、劉秀麗、劉昆
    明與被告、告訴人雙方均為至親，諒無設詞偏坦告訴人、而
    誣指被告之理，其等證言應屬客觀公正之見聞，皆堪採信。
    足認被告當時確有衝進廚房取出菜刀，再返回客廳手持菜刀
    高舉朝被告揮舞並恫稱：「我今天一定要讓你死」等情無疑
    。
  (四)辯護人雖辯護以告訴人指訴前後不一，與在場證人之證述不
    符，證人與被告有民事糾紛，所證亦難採信云云。惟按告訴
    人、證人之陳述有部分前後不符，或相互間有所歧異時，究
    竟何者為可採，法院仍得本其自由心證予以斟酌，非謂一有
    不符或矛盾，即應認其全部均為不可採信；尤其關於行為動
    機、手段及結果等之細節方面，告訴人之指陳，難免故予誇
    大，證人之證言，有時亦有予渲染之可能；然其基本事實之
    陳述，若果與真實性無礙時，仍非不得與以採信（最高法院
    74年臺上字第1599號判例要旨參照）。亦即多數證人間就同
    一事實之陳述彼此稍有差異，或同一證人前後證言略有出入
    ，此乃各人之記憶不清，或細節未交代清楚，或其描述用語
    不同，省略片段情節，或紀錄之詳簡有異所致，倘其主要陳
    述一致，應得採為裁判之基礎，非謂其中有一部分互有出入
    ，即認全部均屬無可採取。查證人劉志明、林秀珍、劉秀滿
    、劉秀麗、劉昆明所證述之情節，就被告揮刀之次數雖稍有
    不同，惟衡諸常情，人之記憶有限，對於瞬間發生之親人衝
    突之過程，情緒難免有所震懾，就案發過程之記憶或有選擇
    性之遺忘或對事情發生之解讀有所不同，自不能苛責證人事
    後陳述案發過程不會因驚嚇、解讀不同而有所歧異，惟如主
    要基本事實之陳述，與真實性無礙，自非不得與以採信。證
    人劉志明、林秀珍、劉秀滿、劉秀麗、劉昆明之證述就前開
    部分縱或有枝節末微之歧異，但其等就被告確有自廚房取出
    菜刀後，返回客廳持刀高舉並朝告訴人揮砍，同時口出惡言
    恫稱告訴人，告訴人隨即跑至騎樓持酒瓶反制，再以後退方
    式退至馬路而遭行經之車輛撞傷等主要事實前後一致，再該
    等證人與被告間均係兄弟姊妹或姻親關係，而告訴人與被告
    間亦僅係因母親奠儀發生爭執，並無深仇大恨之情，業據證
    人證述明確，已如前述，是該等證人與被告既無怨恨，又經
    具結及交互詰問擔保其證詞之可信性，所為證言即堪採信，
    自足認定被告當時確有持菜刀高舉朝告訴人揮砍及口出惡言
    恫嚇之情甚明，是辯護人上開所辯，顯有誤解，難信屬實。
  (五)被告及告訴人之父劉春木雖於原審審理時證稱被告並未持刀
    云云，惟觀諸證人劉春木於原審審理時證述之情節，可知證
    人劉春木於辯護人行主詰問時，先證稱被告當時係空手，並
    未手持菜刀，且因被告未持刀，其亦無須阻止被告拿菜刀之
    情（見原審卷第60頁），然於檢察官反詰問時，又改稱：「
    被告當時係手持土木工程之工具即塗抹牆壁用之工具，且只
    有在屋內比姿勢，其就將被告擋住了」云云（見原審卷第61
    頁），可知證人劉春木所證前後不一，且與上開在場之證人
    林秀珍、劉秀滿、劉秀滿、劉昆明所證述，益徵證人劉春木
    於原審所證，要係臨訟迴護被告之詞，無足為信。至辯護人
    雖再辯稱：本案並非告訴人報警，而係在騎樓在賣檳榔之袁
    湘珍報警云云，然本案係告訴人於該處馬路遭車輛撞傷後，
    隨即撥打行動電話報警處理之情，業經告訴人證述在卷，並
    有新北市政府警察局勤務指揮中心受類案件紀錄單上之報案
    人所載報案電話0000000000號（即告訴人所使用之行動電話
    號碼）在卷可佐（見原審卷第45頁），足認本件確係由告訴
    人報警處理無疑，是辯護人上開辯稱，顯有誤會，已難採信
    ，且辯護人請求調閱袁湘珍所使用行動電話之雙向通聯紀錄
    ，顯無必要，附此敘明。
  (六)綜上所述，被告所辯，無非飾詞圖卸之詞，均不足採。本案
    事證明確，被告之恐嚇危害安全犯行，洵堪認定，應依法論
    科。
二、按恐嚇罪之本質係行為人以加害生命、身體、自由、名譽、
    財產等事通知他人，使其發生畏怖心理也，所表示者須在客
    觀上一般人認為足以構成威脅，以致被恐嚇者之生活狀態陷
    於危險不安之境，即屬相當。查被告持刀揮舞並揚稱「我今
    天一定要讓你死」之語等行為，確足以使告訴人心生畏怖。
    是核被告所為，係犯刑法第305條之恐嚇危害安全罪。被告
    先後所為持刀揮舞及出言恫嚇之行為，係於密接之時、地所
    為，各行為之獨立性薄弱，依一般社會觀念難以強行區隔，
    為接續犯，屬單純一罪。
三、原審以被告犯罪事證明確，適用刑法第305條，刑法施行法
    第1條之1第1項、第2項前段等規定，並審酌被告不思循理性
    途徑處理爭執，僅因細故即以恣意持刀並口出惡言恐嚇告訴
    人即其弟劉志明，應予非難，兼衡及犯罪之動機、目的、手
    段、所造成之危害、迄未與告訴人達成和解及犯罪後否認犯
    行之態度等一切情狀，量處有期徒刑8月；又被告持以恐嚇
    告訴人所用之刀子，並未扣案，且依證人劉秀滿於原審審理
    時證稱：「我看劉志明被車子撞到再彈回來，當時劉得福的
    刀子已經丟掉」等語（見原審卷第76頁），可知被告已將該
    支菜刀丟棄而滅失，自無併予宣告沒收之必要，至於告訴人
    於原審準備程序時雖陳稱：「其當庭提出之菜刀即係當時被
    告持以揮砍之菜刀」之詞，然此為被告所否認，且與證人劉
    秀滿上開證述之情節不符，自難認告訴人於原審準備程序時
    所提出該支菜刀，係被告犯本件恐嚇犯行所用之物；另被告
    於偵查中提出之刮油漆用鏟子，亦非被告犯本件恐嚇犯行所
    用之物，亦無併予宣告沒收之必要，附此敘明。經核其認事
    用法，並無違誤，量刑亦屬妥適。被告上訴仍執前詞否認恐
    嚇犯行，為無理由，應以駁回。
四、公訴意旨雖認被告持刀朝告訴人揮舞之行為，係犯刑法第27
    1條第2項、第1項之殺人未遂罪嫌。然觀諸現場目擊證人劉
    秀滿、林秀珍於警詢、偵查、原審審理時及劉昆明、劉秀麗
    於警詢、偵查中所證述之情節（詳見前述），可知被告雖有
    持刀揮舞之行為，然被告僅係持刀高舉而揮舞，其與告訴人
    間仍相隔有一定之距離，再參以告訴人當時見被告朝廚房衝
    去之時，即自行跑出該處客廳，並於騎樓處拾起酒瓶1支朝
    被告高舉反制，且於被告向前走至客廳中央時，猶能以後退
    方式向後離去，而非轉身急速逃離，顯見被告並無持刀殺害
    告訴人之犯意，否則衡諸常情，被告何以不衝上前砍向告訴
    人？益徵被告所為持刀揮舞之行為，僅在恐嚇告訴人，並無
    殺人之犯意無疑。況被告與告訴人間乃係兄弟關係，彼此間
    亦無深仇大恨，僅係因一時口角而起爭執，此經告訴人及在
    場目擊之被告及告訴人之親人劉秀滿、林秀珍、劉昆明、劉
    秀麗證述在卷，自難認被告朝告訴人持刀揮舞及口出惡言時
    ，主觀上即係基於殺人之犯意。亦即，依上開事證僅足認定
    被告主觀上之認識，係基於以加害人之生命之事而恐嚇他人
    之犯意，堪認被告上開持刀揮舞之行為，僅構成刑法第305
    條之恐嚇危害安全罪，是公訴人認被告上開行為涉有殺人未
    遂犯行，容有誤會。況告訴人於案發後所受之左前臂挫傷6
    公分之傷害，係因其在被告住處外之馬路上，不慎遭經過該
    處而準備停等該處路口紅燈之不詳車號之自用小客車碰撞所
    致，與被告之恐嚇行為無涉。此外，復查無其他積極證據，
    足認被告主觀上確有殺人未遂之犯意，此部分犯罪尚屬不能
    證明，惟檢察官認此部分與前開論罪部分有想像競合犯之裁
    判上一罪關係，爰不另為無罪之諭知。原審因檢察官就此部
    分並未提出適合於證明被告有殺人未遂之積極證據，並說明
    其證據方法與待證事實之關係，而本院對於卷內訴訟資料，
    復已逐一剖析，參互審酌，仍無從獲得被告涉有前揭殺人未
    遂犯行之有罪心證，既不能證明被告涉有前揭犯行，自難率
    以該罪相繩。原審同此理由，認不能證明檢察官所指被告殺
    人未遂罪嫌而不另為無罪之諭知，於法亦無不當。
五、末查：被告前於92年間因詐欺案件，經臺灣臺中地方法院判
    處有期徒刑3月，如易科罰金，以銀元300元折算1日，緩刑3
    年確定，緩刑期滿而緩刑宣告未經撤銷，其上開刑之宣告已
    失其效力，視為五年內未曾受有期徒刑以上刑之宣告，有本
    院被告全國前案紀錄表可稽，其因與父母同住（業據證人即
    被告與告訴人之父劉春木證述在卷，見偵卷第20頁），主觀
    上認為父母長期由其照顧，告訴人卻在母親往生後返家爭家
    產，而對告訴人心生不滿，即因分配奠儀之細故而恣意持刀
    並口出惡言恐嚇告訴人即其弟劉志明，觀念偏差致罹本罪，
    經此偵審教訓，當已知所警惕，且被告於本院審理時已表達
    悔意（見本院100年6月16日審判筆錄），諒無再犯之虞，本
    院認所宣告之刑，以暫不執行為適當，併予宣告緩刑4年。
    又被告與告訴人係兄弟，具家庭暴力防治法第3條第4款之家
    庭成員關係，應依家庭暴力防制法第38條第1項，併諭知緩
    刑期內應付保護管束。
據上論斷，應依刑事訴訟法第368條，刑法第74條第1項第1款，
家庭暴力防制法第38條第1項，判決如主文。
本案經檢察官林秀濤到庭執行職務。
中    華    民    國   100    年    7     月    7     日
                  刑事第十七庭  審判長法  官  王炳梁
                                      法  官  周明鴻
                                      法  官  黃雅芬
以上正本證明與原本無異。
檢察官如不服本判決，應於收受送達後10日內向本院提出上訴書
狀，其未敘述上訴之理由者並得於提起上訴後10日內向本院補提
理由書（均須按他造當事人之人數附繕本）「切勿逕送上級法院
」。
被告不得上訴。
                                      書記官  鄭雅云
中    華    民    國   100    年    7     月    8     日
附錄：本案論罪科刑法條全文
中華民國刑法第305條
以加害生命、身體、自由、名譽、財產之事，恐嚇他人致生危害
於安全者，處2年以下有期徒刑、拘役或3百元以下罰金。